

# **Diaeddine LYAMANI**

Ingénieur d'étude et de développement Backend

Doté d'un esprit de créativité, d'analyse et d'autonomie. Mes expériences de stages et de projets personnels m'ont permis d'améliorer mes connaissances en développement web, ce qui m'a rendu capable de créer des applications web avec le moins d'obstacles possible. Je souhaite m'améliorer de plus et d'acquérir de nouvelles compétences personnelles et techniques.

### **Informations**

Age: 23 ans

Hay El Fath 3, rue 2, n° 81. Ain Chock. Casablanca - Maroc

Tèl: +212 6 82 35 31 02 / +212 6 04 19 69 05

Email: diaeddine97@gmail.com

Linkedin: /in/diaeddine-lyamani/

https://github.com/diaeddine97

Portfolio: http://dlyamani.me

### **Langues**

Arabe: Bonne maîtrise

Français: Niveau courant

Anglais: Niveau courant

#### Centre d'intérêts

Sport

Football - Basketball

Jeux vidéos

League of legends - Fifa - Osu!

Culture

Musique - Lecture

### **Expériences professionnelles**

Mars 2020 - Août 2020

# Mise en place de SuiteCRM - Stage de fin d'étude

Stagiaire Ingénieur d'étude et de développement Umanis - Casablanca

- Etude et comparaison entre des CRMs
- Elaboration des diagrammes de classes et de cas d'utilisation
- Mise en place d'un environnement docker pour le CRM et sa base de données
- Fixation de bugs du CRM
- Technologies utilisées: PHP 7 MySQL Docker Ubuntu Server UML

Juillet 2019 - Septembre 2019

# Application web de gestion de candidatures

Stagiaire Ingénieur Full Stack

M2M Group - Casablanca

- Elaboration du cahier de charge
- Elaboration des diagrammes de classes et de cas d'utilisation
- Développement de la partie frontend et backend de l'application
- Technologies utilisées: HTML5 PHP 7 CSS3 Javascript Jquery Material Design
  Bootstrap (MDB) MySQL UML

Juillet 2018 - Août 2018

## Template de site web Stagiaire Développeur Frontend

Oasis Hotel & Spa - Agadir

- Développment d'un template de site web d'un restaurant d'hôtel.
- Technologies utilisées : HTML5 PHP 7- Javascript- CSS 3 MySQL Bootstrap 4
- Découverte du milieu de l'hôtel.

### **Formation**

2017 - 2020

Diplôme en Cycle d'ingénieur « Ingénierie Informatique - Big Data & Cloud Computing ».

Université Hassan II, Ecole Normale Supérieure de l'Enseignement Technique - Mohammedia.

2015 - 2017

Diplôme d'études universitaires générales (DEUG) en « Cryptologie Mathématique et Sécurité de l'Information ».

Université Hassan II, Ecole Normale Supérieure de Casablanca.

## **Compétences Technique**

Technologies Web	- HTML5 - PHP	Avancé Avancé	- CSS3 - Javascript	Avancé Avancé
Technologies CSS	- Bootstrap 4	Avancé	- Semantic UI	Intermédiaire
Technologies PHP	- Laravel	Avancé		
Technologies Javascript	- ReactJS - Vue.js	Intermédiaire Intermédiaire	- Node.js - Express.js	Intermédiaire Intermédiaire
Bases de données	- MySQL - SQLite	Avancé Intermédiaire	- PostgreSQL - Mongodb	Intermédiaire Intermédiaire
Web services	- AJAX	Avancé	- REST	Avancé
UML	- Class	Avancé	- Use Case	Intermédiaire
Versionning	- Git	Intermédiaire		

### **Projets Personnels**

### **Application Ecommerce avec MERN**

Technologies utilisées: ReactJs - Mongodb - Nodejs ExpressJs - Redux - JWT - Paypal API - React Bootstrap RESTful API

### Mini Forum avec Laravel/Vue

 Technologies utilisées: VueJs - MySQL - Laravel - Vuetify - JWT - RESTful API - Pusher

### Mini social media app avec MERNG

Technologies utilisées: ReactJs - Mongodb - Nodejs ExpressJs - JWT - Semantic UI React - RESTful API - Apollo GraphQL

Application de chat avec React-GraphQL et Websockets

 Technologies utilisées: ReactJs - Bootstrap4 - Apollo GraphQL